【裁判字號】    97,訴,3396
【裁判日期】    970912
【裁判案由】    毒品危害防制條例
【裁判全文】
臺灣板橋地方法院刑事判決              97年度訴字第3396號
公  訴  人  臺灣板橋地方法院檢察署檢察官
被      告  甲○○
上列被告因違反毒品危害防制條例案件，經檢察官提起公訴（97
年度毒偵字第4888號），被告於準備程序進行中，就被訴事實為
有罪之陳述，本院告知其簡式審判程序之旨，聽取當事人意見後
，裁定由受命法官獨任依簡式審判程序審理，茲判決如下：
    主  文
甲○○施用第一級毒品，累犯，處有期徒刑玖月，扣案如附表壹
所示之物沒收銷燬、如附表貳所示之物沒收；又施用第二級毒品
，累犯，處有期徒刑柒月。應執行有期徒刑壹年貳月，扣案如附
表壹所示之物沒收銷燬、如附表貳所示之物沒收。
    事  實
一、甲○○前因施用第二級毒品案件，經本院以91年度毒聲字第
    231 號裁定送觀察、勒戒後，因無繼續施用毒品之傾向，於
    民國91年2 月8 日執行完畢釋放出所，並由臺灣板橋地方法
    院檢察署檢察官以91年度毒偵字第454 號為不起訴處分在案
    。又因偽造貨幣案件，經本院以92年度訴字第1216號判決判
    處有期徒刑3 年2 月確定；因竊盜及施用第二級毒品案件，
    經本院以93年度易字第405 號判決分別判處有期徒刑6 月、
    6 月，並以96年度聲減字第1277號裁定減刑及定應執行刑為
    有期徒刑5 月確定。前後2 案所處之刑接續執行，於96年8
    月31日縮刑期滿執行完畢。詎仍不知悔改，另基於施用第一
    級毒品海洛因、第二級毒品甲基安非他命之犯意，於97年5
    月25日上午7 時許，在臺北縣新莊市○○街110 巷2 號3 樓
    友人住處，分別以將海洛因置入香菸內點燃吸食、將甲基安
    非他命置入玻璃球（未扣案）內燒烤吸食之方式，施用海洛
    因、甲基安非他命各1 次。嗣於97年5 月26日上午3 時10分
    許，在上開處所，為警查獲，並扣得如附表1 、附表2 所示
    之物。
二、案經臺北縣政府警察局新莊分局報告臺灣板橋地方法院檢察
    署檢察官偵查起訴。
    理  由
一、上開犯罪事實，業經被告甲○○於本院審理時坦承不諱（見
    本院卷第28、32頁），而其為警查獲時所採集之尿液，經以
    酵素免疫分析法初步篩選，再以氣相層析質譜儀分析法確認
    ，確呈現嗎啡（施用毒品海洛因代謝物為嗎啡）及安非他命
    、甲基安非他命陽性反應，有臺北縣政府警察局新莊分局偵
    辦煙毒麻醉藥品案被移送人姓名及代碼對照表（代碼編號：
    D0000000號）、臺灣檢驗科技股份有限公司出具之濫用藥物
    檢驗報告（代碼編號：D0000000號）各1 份在卷可稽（見偵
    查卷第35、61頁），並有扣案如附表1 、附表2 所示之物可
    資佐證，足認被告之自白與事實相符。又被告於觀察、勒戒
    執行完畢釋放後5 年內，再犯如事實欄所示之施用第二級毒
    品案件，經依法追訴處罰，時間並距離本次犯行5 年內之事
    實，有臺灣高等法院被告前案紀錄表1 份附卷可憑（見本院
    卷第39至51頁），雖本案犯行距該次觀察、勒戒執行完畢已
    逾5 年，然因其再犯率甚高，原實施觀察、勒戒，已無法收
    其實效，仍應依毒品危害防制條例第10條處罰（最高法院95
    年第7 次刑事庭會議決議參照）。本案事證明確，被告犯行
    洵堪認定，應依法論科。
二、按海洛因、甲基安非他命分屬毒品危害防制條例第2 條第2
    項第1 款、第2 款規定之第一級、第二級毒品，核被告所為
    ，係犯毒品危害防制條例第10條第1 項、第2 項之施用第一
    級毒品罪及施用第二級毒品罪。其為上開犯行而持有第一級
    毒品海洛因及第二級毒品甲基安非他命，持有之低度行為，
    應為施用之高度行為所吸收，不另論罪。被告所犯施用第一
    級毒品罪與施用第二級毒品罪2 罪間，犯意各別，行為互殊
    ，應予分論併罰。另被告有如事實欄所示之前案紀錄，於96
    年8 月31日執行完畢乙節，有臺灣高等法院被告前案紀錄表
    1 份存卷可參，其於有期徒刑執行完畢5 年內，故意再犯有
    期徒刑以上之罪，為累犯，上開2 罪均應依刑法第47條第1
    項之規定加重其刑。爰審酌被告已曾因相同犯行經觀察、勒
    戒之處遇，猶未能知所警惕，顯然漠視法令之禁制，惟其犯
    罪行為主要係戕害自身，並未直接積極損害他人之利益，且
    事後坦承犯行，犯後態度尚無不良，暨其施用毒品之動機、
    目的、素行等一切情狀，分別量處如主文所示之刑，並定其
    應執行刑。扣案如附表1 所示之物為第一級毒品海洛因，除
    因鑑驗用罄部分外，餘應依毒品危害防制條例第18條第1 項
    前段之規定沒收銷燬，扣案如附表2 所示之物，則為被告所
    有供（非專供）施用第一級毒品所用之物，業據其供承明確
    （見偵查卷第10頁；本院卷第32、33頁），應依刑法第38條
    第1 項第2 款規定予以沒收。
據上論斷，應依刑事訴訟法第273 條之1 第1 項、第299 條第1
項前段，毒品危害防制條例第10條第1 項、第2 項、第18條第1
項前段，刑法第11條、第47條第1 項、第51條第5 款、第38條第
1 項第2 款，判決如主文。
本案經檢察官馬凱蕙到庭執行職務。
中    華    民    國    97    年    9     月    12    日
                  刑事第十四庭  法  官  許炎灶
上列正本證明與原本無異。
如不服本判決，應於判決送達後10日內向本院提出上訴狀（應附
繕本），其未敘述上訴理由者，應於上訴期間屆滿後20日內補提
理由書狀於本院，上訴於臺灣高等法院。
                                書記官  屠衛民
中    華    民    國    97    年    9     月    12    日
附錄本案論罪科刑法條：毒品危害防制條例第10條。
毒品危害防制條例第10條
施用第一級毒品者，處6 月以上5 年以下有期徒刑。
施用第二級毒品者，處3 年以下有期徒刑。
附表1 ：
┌─────────────────────────────────────┐
│查獲之第一級毒品                                                          │
├──┬─────┬──┬──┬──────────────────────┤
│編號│品      名│數量│單位│備                                        註│
├──┼─────┼──┼──┼──────────────────────┤
│ 01 │第一級毒品│1   │包  │第一級毒品海洛因（淨重0.9410公克，取樣0.00│
│    │海洛因    │    │    │  20公克）。                                │
│    │          │    │    │含極微量第一級毒品海洛因殘渣且未能析離之外│
│    │          │    │    │  包裝1 個，應併予沒收銷燬。                │
│    │          │    │    │卷附交通部民用航空局航空醫務中心97年6 月9 │
│    │          │    │    │  日航藥鑑字第0972942 號毒品鑑定書1 份參照（│
│    │          │    │    │  見偵查卷第62頁）。                        │
└──┴─────┴──┴──┴──────────────────────┘
附表2 ：
┌─────────────────────────────────────┐
│查獲之被告所有供（非專供）施用第一級毒品所用之物                          │
├──┬─────┬──┬──┬──────────────────────┤
│編號│品      名│數量│單位│備                                        註│
├──┼─────┼──┼──┼──────────────────────┤
│ 01 │電子磅秤  │1   │臺  │供（非專供）施用第一級毒品海洛因之用（秤量施│
│    │          │    │    │用之海洛因）                                │
└──┴─────┴──┴──┴──────────────────────┘


司法院資訊處製作；財團法人民間司法改革基金會備份。
